# 资本公积转增资本

提问人：709046552 时间：2019-11-03 06:30:16
陈版，子公司资本公积转增资本，母公司如何处理

回答人：chenyiwei
母公司对此无需账务处理，仅需备查登记反映持有子公司股份数量的增加。

提问人：709046552 时间：2019-11-23 06:30:29
陈版，资本公积明细科目都可以转增资本吗？

回答人：chenyiwei
不可以。只有资本溢价（或股本溢价，下同）和其他资本公积下的 “原制度资本公积转入”可以转增资本。
关于“原制度资本公积转入”，其出处是 2007 年 4 月 30 日的第二期“企业会计准则实施问题专家工作组意见”中的问题五：
五、问：企业按原制度核算的资本公积执行新准则后应当如何处理？
答：企业按照原制度核算的资本公积，执行新准则后应当分别下列情况进行处理：
（一）原资本公积中的资本溢价或股本溢价，执行新准则后仍应作为资本公积（资本溢价或股本溢价）进行核算。
（二）原资本公积中因被投资单位除净损益外其他所有者权益项目的变动产生的股权投资准备，执行新准则后应当转入新准则下按照权益法核算的长期股权投资产生的资本公积（其他资本公积）。
（三）原资本公积中除上述以外的项目，包括债务重组收益、接受捐赠的非现金资产、关联交易差价、按照权益法核算的长期股权投资因初始投资成本小于应享有被投资单位账面净资产的份额计入资本公积的金额等，执行新准则后应在资本公积（其他资本公积）中单设” 原制度资本公积转入”进行核算，该部分金额在执行新准则后，可用于增资、冲减同一控制下企业合并产生的合并差额等。

提问人：709046552 时间：2019-11-23 06:30:29
陈版，上述 “（二）原资本公积中因被投资单位除净损益外其他所有者权益项目的变动产生的股权投资准备，执行新准则后应当转入新准则下按照权益法核算的长期股权投资产生的资本公积（其他资本公积）。” 现在企业根据被投资单位除净损益、其他综合收益以及利润分配以外的所有者权益的其他变动，正常计入其他资本公积，不可以转增资本吗？

回答人：chenyiwei
不可以。这属于尚未实现的过渡性科目，要到后续转入损益后，才能作为留存收益转增资本。